# chenyiwei版主：有关外币永续债的期末计量

提问人：562345436 时间：2018-06-01 16:18:08
陈版主您好，请问外币永续债在会计期末，因汇率变动，导致期末永续债价值较期初价值发生变化，应如何进行账务处理？烦请分权益性和负债行两种情况介绍。

回答人：chenyiwei
永续债如属于负债的，应根据其分类和后续计量原则（以摊余成本或公允价值进行后续计量）处理。以摊余成本计量的，汇率变动影响列入汇兑损益；以公允价值计量的，汇率变动影响计入公允价值变动损益。 永续债如属于权益的，不确认其汇率变动影响。